Antonio Rufino Casasus

Software Developer



Programador Full-Stack con 2+ años de experiencia desarrollando y manteniendo aplicaciones web. Pocos lenguajes me quedan por curiosear, aunque los que más domino son Java, Python y Javascript, en ese orden. He trabajado desarrollando aplicaciones con metodologías ágiles y empleando arquitecturas limpias y clean code.

Siempre tratando de ampliar conocimientos y con muchas ganas de afrontar nuevos retos y tecnologías.

_ Experiencia

Programador Industria 4.0 e IoT Nexiona Connectocrats SL

Octubre 2023 - Mayo 2024

- Programación de API's en Python con FastAPI, uso de Pydantic para la definición y manejo de modelos. Arquitecturas y clean code. Influx para el manejo de lecturas de dispositivos y MongoDB como base de datos. Gestion mediante Docker con herramientas como Rancher y Portainer.
- Programación en Python de servicios -READ/PROCESS/WRITE- gestionados por colas bloqueantes y sistemas de batching para la escritura. Lecturas desde API configuradas temporalmente o por intervalos, o desde brokers como AMQP y MQTT.
- Programación en Java con Spring Boot de aplicaciones de escritorio en Windows 10 con auto instalación de JDK y autoarranque de bróker MQTT gestionado por un servicio de Windows, el cual se ejecuta como un cliente MQTT encargado de recibir y gestionar el envío con MessagePack por HTTP.

Programador Backend Autentia Real Business Solutions SL

Mayo 2023 - Octubre 2023

- Desarrollo de aplicación ERP programada en Kotlin con Micronaut. Control de migraciones de BBDD con Flyway, Desarrollo empleando TDD con arquitecturas y clean code. CI/CD con GitHub Actions y Docker.
- Desarrollo de aplicaciones llevadas a cabo en Java con SpringBoot, Desarrollo empleando TDD con microservicios con arquitecturas orientadas a eventos y clean code. CI/CD. Empleo de bases de datos relacionales y no relacionales.

Programador Full Stack Assembler Institute of Technology

Octubre 2022 - Junio 2023

- Proyecto web basado en un e-commerce, autenticación con Google, y pasarela de pago con Stripe, con un backend desarrollado con el framework de Java, Spring Boot y empleando MySQL como base de datos.
- Programación en Node para la creación de una plataforma de audio en streaming, diseñada con React y Redis, empleando MongoDB como base de datos.
- Proyectos desarrollados en equipos de entre 2 y 4 miembros, entre los cuales siempre he ejercido de "Team Lead" a petición del grupo.



Contacto

- Quadassuar, Valencia
- +34 674 76 71 53
- devs.toni@gmail.com
- in https://www.linkedin.com/in/devs-toni
- https://github.com/devs-toni
- https://arcprojects.es

Tech skills

❖ Java

- Ψ Servlet & JSP
- ψ Tomcat
- ψ Maven
- ψ Spring Boot
- ψ Kafka
- ψ Mockito
- ψ Junit
- ψ Flyway
- ψ JavaFX

HTML

css

- ψ Tailwind
- ψ Bootstrap
- ψ SASS

Python

- ψ FastAPI
- ψ Pydantic
- $\psi \ \text{Pipenv}$
- $\psi \ Uvicorn$
- $\psi \; \text{Pika}$
- ψ Paho-MQTT

BBDD

- ψ MySQL
- ψ MariaDB
- ψ SQLite
- ψ MongoDB
- ψ ElasticSearch

❖ WorkModes

- ψ SOLID
- ψ Hexagonal
- Ψ Clean Code
- Ψ Unitary Test
- ψ Integration Test
- ψ CI/CD

❖ Javascript

- ψ Node
- ψ Typescript
- ψ React
- ψ Vite
- ψ Next

❖ Systems

- ψ Docker
- ψ Portainer
- ψ Rancher
- $\psi \ Proxmox$
- ψ WSL
- ψ **Git**
- $\psi \text{ Tortoise SVN}$
- ψ WinMerge
- ψ Linear
- ψ Jira

Programador Backend Artifact Consulting SLU

Mayo 2022 – Octubre 2022

- Programación en Java con Spring Tool Suite con el framework Spring Boot (Spring MVC, Spring Data, Spring REST) usando JPA, Thymeleaf para aplicaciones web CRUD y también de integración de sistemas web con sistemas embebidos (IoT con UDP)
- Programación en Java y refactorización de deuda técnica con IDE Eclipse trabajando con JSP, Servlet, Javascript, HTML y CSS en proyectos web heredados.
- Uso de SQL's complejas sobre MySQL Workbench para desarrollar custom queries en Spring Data mediante JPQL.
- Tortoise SVN para control de versiones, WinMerge para resolución de merge.

Educación

Máster in Software Development | Assembler Institute of Technology Octubre 2022 - Junio 2023 | 1200 h

Front-End Development | Tokio School Septiembre 2021 - Junio 2022 | 300h

Programación Java OCP | Tokio School Septiembre 2021 - Junio 2022 | 300h

CFGS Telecomunicaciones y Sistemas Informáticos | Vicente Blasco Ibañez Septiembre 2015 - Junio 2017 | 2000h

CCNA1 Routing & Switching | Cisco Networking Academy Septiembre 2016 - Junio 2017 | 180h



Proyectos Personales

Haciendo click aquí podrás ver todos los proyectos que he ido realizando para mejorar mis habilidades técnicas, algunos de ellos en colaboración ayudándome también a perfeccionar mis habilidades sociales.

Soft skills

- Adaptación
- Resiliencia
- · Trabajo en equipo
- Comunicación
- Organización
- Responsabilidad



(S) Idiomas

Valenciano - Nativo

Español - Nativo

Inglés - B2 Intermedio